---
title: "Analisis"
author: "Cristian Pachacama"
date: "`r Sys.Date()`"
output: html_document
---

```{r setup, include=FALSE}
knitr::opts_chunk$set(echo = TRUE)
```


```{r include=FALSE}
library(reticulate)
use_python("env/bin/python")
```

## Conexion a MySQL

```{r}
library(DBI)
library(RMySQL)
#library(RMariaDB)

conn = dbConnect(MySQL(),  # MariaDB()
                 Driver="FreeTDS",
                 user='root', 
                 password='DemoSEE123_',
                 dbname='demo_see', 
                 host='localhost')

```



## Limpieza (ETL)

Supongamos que tenemos más experiencia con la libreria `dplyr` de r para la manipulacion de datos. Entonces,cargamos las tablas `clientes` y `nuevos_clientes` que cargamos antes en MySQL.

```{sql connection=conn, output.var="df_client"}
SELECT * FROM clientes;
```

Creamos una rutina de limpieza de datos en codigo R.

```{r}
library(dplyr)

etl = function(df_client, train = TRUE){
  if(train){
    df_client %>% 
    select(-code) %>% 
    filter(salario != "NA") %>% 
    mutate(salario = as.numeric(salario),
           y = factor(y)) %>% 
    filter(!is.na(y) | !is.nan(y) | !is.infinite(y))-> df_client
  }else{
    df_client %>% 
    select(-code) %>% 
    filter(salario != "NA") %>% 
    mutate(salario = as.numeric(salario)) -> df_client
  }
  
  return(df_client)
}
  
df_client = etl(df_client)

# Regresoras
df_x = df_client %>% select(-y)
```


```{r}
summary(df_client)
```


## Analis de componentes principales (ACP)

Ahora, a fin de obtener variables regresoras independientes, ejecutamos un Analisis de Componentes Principales, es decir usamos las componenetes como variables regresoras del modelo clasificación. 

Realizamos este analisis con la libreria `sklearn` de python:

```{bash eval=FALSE}
pip install pandas
pip install scikit-learn
pip install matplotlib
```

Grafico de Componentes en `matplotlib`:

```{python}
from sklearn.decomposition import PCA
import matplotlib.pyplot as plt
import pandas as pd

def acp(df, n_components=2):
    X = df.values
    acp_fitted = PCA(n_components=n_components)
    principalComponents = acp_fitted.fit_transform(X)
    var_names = ['PC_'+ str(k+1) for k in range(n_components)]
    df_acp = pd.DataFrame(data = principalComponents,
    columns = var_names)
    print('PCA: Explained Ratio',acp_fitted.explained_variance_ratio_)
    
    return df_acp,acp_fitted

# Ejecucion ACP
df_acp, acp_fitted = acp(r.df_x)

```


```{python eval = FALSE}
# Plot
df = df_acp
df['y'] = r.df_client['y']

plt.figure()
ax1 = df[df.y == "1"].plot.scatter(x="PC_1", y="PC_2", color="dodgerblue", label="Componente Principal 1")
df[df.y == "0"].plot.scatter(x="PC_1", y="PC_2", color="crimson", label="Componente Principal 2", ax=ax1)
plt.show()
```




## Modelo de Clasificacion GLM

Entrenamos el modelo de clasificacion Logit usando como regresoras las componentes principales halladas en el punto anterior.


```{r}
# Data para modelo
df_glm = py$df_acp
df_glm$y = df_client$y

# Ajuste de Modelo
model = glm(formula = y~., data = df_glm, family = "binomial")
summary(model)
plot(model)
```

## Prediccion Nuevos Casos

Primero descargamos desde MySQL los datos nuevos que desamos predecir a partir del modelo entrenado:

```{sql connection=conn, output.var="df_new"}
SELECT * FROM nuevos_clientes;
```

Luego ejecutamos el ETL de limpieza definido antes:

```{r}
df_new = etl(df_new,train = FALSE)
head(df_new)
```
Luego generamos las regresoras (componentes principales) a partir del modelo de ACP entrenado antes.

```{python}
def acp_project(acp_fitted,df_new):
  X_new = df_new.values
  acp_projection = acp_fitted.transform(X_new)
  var_names = ["PC_1","PC_2"]
  df_acp_new = pd.DataFrame(data = acp_projection,columns = var_names)
  return df_acp_new

df_acp_new = acp_project(acp_fitted, r.df_new)
```


Prediccion en base al modelo GLM:

```{r}
df_new$prob_pred = predict(model, py$df_acp_new, type = "response")
df_new$y_pred = ifelse(df_new$prob_pred>0.5, "1", "0")
df_new$y_pred = factor(df_new$y_pred)
head(df_new)
```

# Grafico en ggplot

```{r}
library(ggplot2)

df_new %>% 
  ggplot()+
  geom_point(aes(x = saldo, y = mora, size = salario,color=y_pred))

```













