---
title: "Análisis de Datos"
output:
  html_document:
    df_print: paged
---

```{r setup, include=FALSE}
knitr::opts_chunk$set(echo = TRUE, warning = FALSE, message = FALSE)
```

## Python, R y MySQL

Supongamos que necesitamos analizar los datos de clientes de una entidad financiera contenidos en el archivo `clientes.csv`, que tiene información de Salarios, Saldos Actuales en prestamos,  y días de mora en préstamos anteriores.

## Carga de Datos

Como era de esperarse una primera etapa consiste de leer la información utilizando alguna de las herramientas que conocemos. A continuación mostramos 3 posibles formas de analizar los datos con las herramientas que tenemos a la mano.

### Carga en R

```{r}
library(readr)
library(knitr)

clientes_r = read_csv("data/clientes.csv")
head(clientes_r)
```


### Carga en Python

Para poder usar python dentro de un Notebook de Rmarkdown necesitamos usar le paquete `reticulate` de R. En este momento haremos uso del ambiente de python creado con anterioridad y ubicado en la carpeta `env/`.

```{r eval=FALSE}
install.packages("reticulate")
```


```{r}
library(reticulate)
use_python("env/bin/python")
```
Por otra parte, en el ambiente de python es necesario instalar el paquete `pandas`.

```{bash eval = FALSE}
pip install pandas
```



```{python}
import pandas as pd

clientes_py = pd.read_csv('data/clientes.csv')
clientes_py.head()
```

### Carga en MySQL

Para ello necesitamos instalar en el entorno de R el paquete `RMySQL`, que permite conectarnos a MySQL y ejecutar queries desde R.

```{r eval = FALSE}
install.packages("DBI")
install.packages("RMariaDB")
```


```{r}
library(DBI)
library(RMySQL)
#library(RMariaDB)

conn = dbConnect(MySQL(),  # MariaDB()
                 Driver="FreeTDS",
                 user='root', 
                 password='DemoSEE123_',
                 dbname='demo_see', 
                 host='localhost')

```


Cabe recalcar que para cargar un archivo en una base de datos de MySQL es necesario ponerlo en la ruta; `/var/lib/mysql-files/`, para ello ejecutamos lo siguiente en bash:


```{bash eval=FALSE}
sudo cp data/clientes.csv /var/lib/mysql-files/
sudo cp data/nuevos_clientes.csv /var/lib/mysql-files/
```

### Tabla Clientes

```{sql connection=conn, eval = FALSE}
CREATE TABLE clientes(
    code VARCHAR(6),
    salario VARCHAR(8),
    saldo DECIMAL(8,2),
    mora DECIMAL(8,2),
    y VARCHAR(2)
);

```


```{sql connection = conn, eval = FALSE}
LOAD DATA INFILE '/var/lib/mysql-files/clientes.csv'
INTO TABLE clientes 
FIELDS TERMINATED BY ',' 
ENCLOSED BY '"'
LINES TERMINATED BY '\n'
IGNORE 1 ROWS;
```

### Tabla nuevos_clientes


```{sql connection=conn, eval = FALSE}
CREATE TABLE nuevos_clientes(
    code VARCHAR(6),
    salario  VARCHAR(8),
    saldo DECIMAL(8,2),
    mora DECIMAL(8,2),
    y VARCHAR(2)
);
```


```{sql connection=conn, eval = FALSE}
LOAD DATA INFILE '/var/lib/mysql-files/nuevos_clientes.csv'
INTO TABLE nuevos_clientes 
FIELDS TERMINATED BY ',' 
ENCLOSED BY '"'
LINES TERMINATED BY '\n'
IGNORE 1 ROWS;
```

Pues bien para este punto las dos tablas se encuentran en MySQL, en dos tablas, y puden ser usadas en los analisis que realicemos posteriormente.

```{r}
dbListTables(conn)
```

```{sql connection=conn}
SELECT * FROM clientes LIMIT 10;
```



















